臺灣彰化地方法院刑事判決　　　　　　　100年度易字第439號
公　訴　人　臺灣彰化地方法院檢察署檢察官
被　　　告　邱全賢
　　　　　　劉瑋婷
上列被告因竊盜案件，經檢察官提起公訴（100 年度偵字第1790
號），本院判決如下：
    主  文
邱全賢共同竊盜，處拘役貳拾日，如易科罰金以新臺幣壹仟元折
算壹日。
劉瑋婷共同竊盜，處拘役參拾日，如易科罰金以新臺幣壹仟元折
算壹日。
    犯罪事實
一、邱全賢、劉瑋婷共同基於意圖為自己不法所有之竊盜犯意聯
    絡，於民國99年10月5 日下午1 時許，共同至彰化縣芬園鄉
    第三公墓旁之文武宮（內設有房間供廟公巫俊卿居住），趁
    該文武宮內無人看管之際侵入（侵入建築物部分未據告訴）
    ，共同以徒手竊取方式，竊取文武宮內，由巫俊卿管理、持
    有之瓦斯桶、電鍋各1 個、白米、鹽、砂糖、冬粉各2 包、
    葵花油、醬油各2 瓶，得手後共同搬運回劉瑋婷位於南投縣
    草屯鎮○○路391 巷15之2 號之住處使用，邱全賢於有偵查
    權限之個人或機關得知前開犯行前，自行向警方表明前開犯
    行而自首。
二、案經南投縣政府警察局草屯分局報告臺灣彰化地方法院檢察
    署檢察官偵查起訴。
    理  由
一、證據能力之審酌：
  (一)按「被告以外之人於審判外之言詞或書面陳述，除法律有規
    定者外，不得作為證據。」，刑事訴訟法第159 條第1項 固
    定有明文。惟按「被告以外之人於審判外之陳述，雖不符前
    4 條之規定，而經當事人於審判程序同意作為證據，法院審
    酌該言詞陳述或書面陳述作成時之情況，認為適當者，亦得
    為證據。當事人、代理人或辯護人於法院調查證據時，知有
    第159 條第1 項不得為證據之情形，而未於言詞辯論終結前
    聲明異議者，視為有前項之同意。」，刑事訴訟法第159 條
    之5 亦規定甚明。本案證人巫俊卿於警詢中之供述，屬被告
    以外之人於審判外之言詞陳述；共同被告劉瑋婷、邱全賢警
    詢中之供述，於本案各被告相互間亦屬被告以外之人於審判
    外之言詞陳述；另搜索扣押筆錄、扣押物品目錄表、贓物認
    領保管單、南投縣警察局草屯分局刑事案件報告書、警員廖
    瑞峰100 年5 月28日職務報告均屬被告以外之人於審判外之
    陳述，惟公訴人、被告於本院調查證據時，知有上情而未於
    言詞辯論終結前聲明異議，本院審酌該等陳述係執法機關依
    法定程序做成，或係警員依查訪所得製作之報告，並無何違
    法不當之處，亦無不足採信之情況，認以之做為證據，應屬
    適當，該等陳述應有證據能力。
  (二)證人巫俊卿於偵訊中之證詞，屬被告以外之人於審判外之陳
    述；本件共同被告邱全賢於偵訊中之證述，就本案共同被告
    劉瑋婷所為犯罪事實而言亦屬被告以外之人於審判外之陳述
    ，依刑事訴訟法第159 條第1 項之規定，本不得做為證據。
    惟按被告以外之人於偵查中向檢察官所為之陳述，除顯有不
    可信之情況者外，得為證據，刑事訴訟法第159 條之1 第2
    項定有明文。上開陳述均係在檢察官前所做成，並均有具結
    擔保其陳述之正確性，並無何顯不可信之情況，依前開法條
    意旨，自得做為證據。
  (三)本件證據中，現場照片係以機械設備攝錄現場之情形，並非
    供述證據，無傳聞法則之適用，且查無違法取得或其他不得
    做為證據之事由，自有證據能力。
  (四)本件所引其餘證據，公訴人、被告均不爭執證據能力，亦無
    違法取得或其他不得做為證據之事由，均有證據能力，應予
    敘明。
二、訊據被告劉瑋婷、邱全賢對上揭犯罪事實均坦承不諱，核與
    與證人即被害人巫俊卿於警詢及偵訊中指述相符，並有搜索
    扣押筆錄、扣押物品目錄表、贓物認領保管單、現場照片4
    張（分見南投縣警察局草屯分局投草警刑字第1000000753號
    卷第16頁至第17頁、第18頁、第20頁、第21頁至第22頁），
    在卷可稽，足見被告2 人出於任意性之自白與事實相符，此
    犯行堪以認定。
三、論罪科刑：
  (一)按被告行為後，刑法第321 條業經總統於100 年1 月26日，
    以華總一義字第10000015561 號令修正公布，於同年月28日
    生效施行。其中刑法第321 條第1 項第1 款之構成要件，修
    正前之規定為：「於夜間侵入住宅或有人居住之建築物、船
    鑑，或隱匿其內而犯之者。」，修正後之規定為：「侵入住
    宅或有人居住之建築物、船艦或隱匿其內而犯之者。」，是
    依修正前之規定，僅於夜間侵入住宅或有人居住之建築物、
    船鑑或隱匿而竊盜者，始構成該條項之加重竊盜罪，但依修
    正後之規定，則不論其為日間或夜，均應構成本條項之加重
    竊盜罪。是故被告2 人所犯本案自應適用較有利於被告2 人
    之修正前規定，而不成立刑法第321 條第1 項第1 款之加重
    竊盜罪，合先敘明。
  (二)核被告邱全賢、劉瑋婷所為，係犯刑法第320 條第1 項之竊
    盜罪。被告邱全賢、劉瑋婷間有犯意聯絡及行為分擔，均為
    共同正犯。被告邱全賢於有偵查權限之個人或機關得知本案
    犯行前，自行向警方表明前開犯行而自首，此部分應依刑法
    第62條前段減輕其刑。爰審酌被告2 人任意攫取他人財物，
    不尊重他人財產權益，所為實不足取，惟犯後尚能坦承犯行
    ，態度尚佳，所竊取物品價值不高，暨其手段、智識程度等
    一切情狀，分別量處如主文所示之刑，並均諭知易科罰金之
    折算標準。
據上論斷，應依刑事訴訟法第299 條第1 項前段，刑法第2 條第
1 項前段、第28條、第320 條第1 項、第62條前段、第41條第1
項前段，刑法施行法第1 條之1 第1 項、第2 項前段，判決如主
文。
本案經檢察官賴志盛到庭執行職務。
中    華    民    國   100    年    9     月    21    日
                        刑事第五庭  法  官  王奕勛
以上正本證明與原本無異。
如不服本判決應於收受判決後10日內向本院提出上訴書狀，並應
敘述具體理由；其未敘述上訴理由者，應於上訴期間屆滿後20日
內向本院補提理由書（均須按他造當事人之人數附繕本）「切勿
逕送上級法院」。
告訴人或被害人對於判決如有不服具備理由請求檢察官上訴者，
其上訴期間之計算係以檢察官收受判決正本之日期為準。
中    華    民    國   100    年    9     月    21    日
                                    書記官  戴國安
附錄本案論罪科刑法條全文：
中華民國刑法第320條
（普通竊盜罪、竊佔罪）
意圖為自己或第三人不法之所有，而竊取他人之動產者，為竊盜
罪，處5  年以下有期徒刑、拘役或 5 百元以下罰金。
意圖為自己或第三人不法之利益，而竊佔他人之不動產者，依前
項之規定處斷。
前二項之未遂犯罰之。